臺灣高等法院刑事裁定　　　　　　　　　96年度聲再字第65號
　　再審聲請人
　　即受判決人　甲○○
　　選任辯護人　林富村律師
上列聲請人因背信案件，對於本院95年度上易字第2520號，中華
民國96年1月23日確定判決，聲請再審，本院裁定如下：
    主  文
再審之聲請駁回。
    理  由
一、聲請再審意旨略以：
（一）告訴人林回國於調查局調查時指稱：我有委託甲○○買賣
      股票，我只是隨口說可以買一些，我就在民國92年9月8日
      ，找朋友周玲玲從建華銀行營業部匯款新台幣1050萬，另
      於92年9月9日，甲○○又告訴我她以每股47元買進巨路股
      票100 張，要我匯款給她，我遂於92年9月12日又匯款470
      萬元等語；及至原審95年8月23日審判時證稱： 我沒有交
      代他買什麼股票，是他介紹哪支股票好，我就叫他買。我
      把新台幣1050萬匯給被告後，完全沒有與被告他們對帳，
      但被告口頭有告訴我等語，則林回國既未交代聲請人即被
      告購買何種股票，聲請人自無違背任務。又林回國既已證
      稱聲請人確有以口頭告訴伊，則聲請人豈有違背林回國以
      現金代購股票之指示，而擅自改以融資保證金購入，及未
      經林回國同意而擅自賣出股票，聲請人自無違背代林回國
      買賣股票之任務。另依上開證述可知，本件僅係林回國委
      託聲請人買賣股票，告訴人易國香並未委託聲請人買賣股
      票，聲請人自無違背易國香之指示，或違背代易國香買賣
      股票之任務，或造成易國香之損害。原確定判決漏未審酌
      林回國上開證述，顯有就對聲請人有利之重要證據漏未審
      酌之情事。
（二）又聲請人迄92年9月3日，已依林回國之指示，融資買進巨
      路融資股票117張， 有聲請人之大慶證券帳戶交易明細表
      影本在卷可稽，聲請人共墊付380萬元以上， 足見聲請人
      並無獲得990萬元減掉717萬377元之現金及80張 融資購得
      巨路股票之不法利益。原確定判決漏未審酌聲請人之上開
      帳戶交易明細表，及共墊付380萬元以上等事實， 顯有就
      對聲請人有利之重要證據漏未審酌之情事。
（三）聲請人於 92年11月25日依林回國之指示賣出巨路股票100
      張， 惟於92年11月27日又依林回國指示買進巨路融資200
      張加上聲請人自己買進126張，共326張，有聲請人富順證
      券客戶對帳單影本可稽，足見聲請人亦無原確定判決所謂
      當日已經取得470萬元之不法利益。 原確定判決漏未審酌
      聲請人之富順證券客戶對帳單，及依林回國指示融資買入
      巨路股票200張， 亦屬就對聲請人有利之重要證據漏未審
      酌之情事。
（四）再聲請人替林回國於92年9月9日以每股47元買入巨路股票
      現股100張，交割款為470萬元，惟聲請人見巨路股票走勢
      不穩，曾跌至44元，故於92年11月25日以每股47元賣出現
      股100張，惟至93年9月10日林回國提出告訴時，巨路股票
      之股價已跌至每股33元9角，有巨路股票最近3年個股日成
      交資訊查詢表可稽。足見聲請人以每股47元賣出巨路股票
      現股100張，並無損害林回國之利益， 即無背信罪責可言
      。 原確定判決漏未審酌巨路股票最近3年個股日成交資訊
      查詢表，顯有對聲請人有利之重要證據漏未審酌之情事。
（五）綜上所述，原確定判決既有刑事訴訟法第421條規定， 就
      足生影響於判決，且對聲請人有利之重要證據漏未審酌之
      再審事曲，爰請准予再審及停止刑之執行等語。
二、按不得上訴於第三審法院之案件， 除刑事訴訟法第420條之
    規定外，其經第二審確定之有罪判決，如就足生於影響判決
    之重要證據漏未審酌者，亦得為受判決人之利益，聲請再審
    ；而法院認為再審無理由者，應以裁定駁回，刑事訴訟法第
    421條、第434條第1項分別定有明文。 而所謂重要證據漏未
    審酌，必須該證據已足認定受判決人應受無罪、免訴、免刑
    或輕於原判決所認定之罪名，並於第二審判決前已發現而提
    出之證據，未予審酌者而言。
三、經查：
（一）聲請人何以確有違背林回國之指示，擅自以融資方式購買
      股票等情，業據原確定判決詳載理由依據（見原確定判決
      第4頁）。而聲請意旨（一）所提林回國於調查、 原審時
      所稱，自客觀上顯非足以動搖原確定判決，而為聲請人無
      罪、免訴、免刑或輕於原確定判決所認之罪名，自非屬足
      生影響於判決之重要證據。足見聲請意旨（一）指稱原確
      定判決有再審原因等語，顯無理由。
（二）再原確定判決已就聲請人獲得990萬元 減掉717萬377元之
      現金及80張融資購得巨路股票之不法利益；且聲請人已取
      得470萬元之不法利益； 另就聲請人替林回國以每股47元
      賣出巨路股票現股100張，已損及林回國之利益等情， 詳
      載理由依據，並就聲請人之大慶證券帳戶交易明細表、聲
      請人之富順證券客戶對帳單影本併予審酌（見原確定判決
      第3頁至第6頁）。聲請意旨（二）、（三）指稱原確定判
      決漏未審酌上開證據，亦無理由。
（三）又聲請意旨（四） 部分所提巨路股票最近3年個股日成交
      資訊查詢表，其股價漲跌與聲請人有無背信犯行並無直接
      關連，且自客觀上觀之，顯非足以動搖原確定判決，而為
      聲請人無罪、免訴、免刑或輕於原確定判決所認之罪名，
      自非屬足生影響於判決之重要證據。足見聲請意旨（四）
      指稱原確定判決有再審原因等語，亦不足採。
（四）縱上所述，聲請人本件所提證據，自客觀上均非屬已足認
      定受判決人應受無罪、免訴、免刑或輕於原判決所認定之
      罪名，並於第二審判決前已發現而提出，卻未經第二審法
      院予以審酌之證據， 顯與刑事訴訟法第421條所定再審事
      由未合。足見本件聲請人聲請准予再審及停止刑之執行等
      語，均無理由。
據上論斷，應依刑事訴訟法第434條第1項，裁定如主文。
中　　華　　民　　國　　96　　年　　3　　月　 　3 　　日
　　　　　　　　　刑事第４庭  審判長法　官  蔡秀雄
　　　　　　　　　　　　　　    　　法  官  鄭水銓
　　　　　　　　　　　　　　　    　法  官  周煙平
以上正本證明與原本無異。
不得抗告。
                                    書記官  蕭麗珍
中　　華　　民　　國　　96　　年　　3 　　月　　5 　　日
